【裁判字號】    89,訴,303
【裁判日期】    890328
【裁判案由】    毒品危害防制條例
【裁判全文】
臺灣臺中地方法院刑事判決                          八十九年度訴字第三Ｏ三號
    公  訴  人  臺灣臺中地方法院檢察署檢察官
    被      告  甲○○
右列被告因毒品危害防制條例案件，經檢察官提起公訴（八十八年度毒偵字第二九Ｏ
Ｏ號），本院判決如左：
    主  文
甲○○連續施用第一級毒品，累犯，處有期徒刑壹年壹月。扣案之海洛因壹包（含包
裝重零點貳陸公克、淨重零點零公克）沒收銷燬之。又連續施用第二級毒品，累犯
，處有期徒刑玖月。扣案之安非他命壹包（重零點貳公克）沒收銷燬之；玻璃管壹支
沒收。主刑部分應執行有期徒刑壹年捌月。
    事  實
一、甲○○曾於民國八十四年間因肅清煙毒條例及偽造文書案件，經本院合併判處有
    期徒刑三年一月確定，於八十四年二月十四日入監服刑，次因違反麻醉藥品管理
    條例案件，經法院判處有期徒刑七月，自八十七年三月八日起接續執行，於八十
    七年九月二日執行完畢；又於八十七年間因施用毒品案件，經本院以八十七年度
    毒聲字第一四二號裁定送觀察、勒戒後，認無繼續施用毒品之傾向，由臺灣臺中
    地方法院檢察署檢察官於八十七年八月七日以八十七年度偵字第一五三三二號、
    第一五五三二號為不起訴處分；復於八十八年間因施用毒品案件，經本院以八十
    八年度毒聲字第二一六三號裁定送觀察、勒戒後，認有繼續施用毒品之傾向，再
    經本院以八十八年度毒聲字第二三三一號裁定送強制戒治，並由本院於八十八年
    六月二十一日以八十八年度訴字第一Ｏ二三號合併判處有期徒刑一年，於同年七
    月二十五日確定，嗣因強制戒治執行已滿三月經本院裁定停止戒治，所餘戒治期
    間並宣付保護管束。詎甲○○於保護管束期間猶不知悛悔警惕，復基於概括之犯
    意，自八十八年十二月二十日起至同年月二十五日止，在臺中市○○路一五六號
    五樓之一居處，以將第一級毒品海洛因混合液體後利用注射針筒注射之方式，連
    續施用第一級毒品海洛因多次，另以將第二級毒品安非他命置於玻璃管內用火燒
    烤成煙後吸用之方式，連續施用第二級毒品安非他命多次，嗣於八十八年十二月
    二十七日晚上七時三十分許，在臺中市○○路一五六號五樓之一居處為警查獲，
    並扣得第一級毒品海洛因一包（含包裝重Ｏ．二六公克、淨重Ｏ．Ｏ三公克）、
    安非他命一包（重Ｏ．二公克）及甲○○所有供施用第二級毒品安非他命用之玻
    璃管一支。
三、案經臺中市警察局第一分局報告臺灣臺中地方法院檢察署檢察官偵查起訴。
    理  由
一、右揭事實，業據被告甲○○坦承不諱，並有海洛因一包（含包裝重Ｏ．二六公克
    、淨重Ｏ．Ｏ三公克）、安非他命一包（重Ｏ．二公克）及供施用第二級毒品安
    非他命用之玻璃管一支扣案可資佐證，前開海洛因經送法務部調查局鑑定結果，
    確含有海洛因成分無訛，有該局八十九年一月十四日鑑定通知書附卷可稽，被告
    為警查獲時所採集之尿液，經送臺中市衛生局檢驗結果，分別呈海洛因及安非他
    命於人體代謝後之嗎啡及甲基安非他命陽性反應，有該局煙毒尿液檢驗成績書、
    臺中市警察局第一分局委託鑑驗尿液代號與真實姓名對照表附卷可稽，堪認被告
    確有連續施用第一、二級毒品之犯行，又被告於八十七年間因施用毒品案件，經
    本院以八十七年度毒聲字第一四二號裁定送觀察、勒戒後，認無繼續施用毒品之
    傾向，由臺灣臺中地方法院檢察署檢察官於八十七年八月七日以八十七年度偵字
    第一五三三二號、第一五五三二號為不起訴處分；復於八十八年間因施用毒品案
    件，經本院以八十八年度毒聲字第二一六三號裁定送觀察、勒戒後，認有繼續施
    用毒品之傾向，再經本院以八十八年度毒聲字第二三三一號裁定送強制戒治，並
    由本院於八十八年六月二十一日以八十八年度訴字第一Ｏ二三號合併判處有期徒
    刑一年，於同年七月二十五日確定，嗣因強制戒治執行已滿三月經本院裁定停止
    戒治，所餘戒治期間並宣付保護管束等情，有臺灣臺中地方法院檢察署刑案資料
    查註紀錄表、臺灣高等法院被告全國前案紀錄表及本院八十八年度訴字第一Ｏ二
    三號刑事判決在卷足憑，本案事證明確，被告三犯連續施用第一、二級毒品犯行
    ，均堪認定。
二、核被告甲○○所為，係犯毒品危害防制條例第十條第一項之施用第一級毒品罪及
    同條第二項之施用第二級毒品罪，其施用前後持有第一級毒品海洛因、第二級毒
    品安非他命之低度行為，應為施用之高度行為所吸收，均不另論罪。被告先後多
    次施用第一、二級毒品犯行，均時間緊接、方法相同，各觸犯構成要件相同之罪
    名，顯係基於概括犯意反覆為之，均依連續犯規定論以一罪，並加重其刑，所犯
    前開二罪，犯意各別，罪名互殊，應分論併罰之，被告曾於八十四年間因肅清煙
    毒條例及偽造文書案件，經本院合併判處有期徒刑三年一月確定，於八十四年二
    月十四日入監服刑，次因違反麻醉藥品管理條例案件，經法院判處有期徒刑七月
    ，自八十七年三月八日起接續執行，於八十七年九月二日執行完畢，有臺灣高等
    法院被告全國前案紀錄表附卷可稽，被告前受有期徒刑執行完畢，於五年以內再
    犯本件有期徒刑以上之二罪，為累犯，均應依刑法第四十七條規定加重其刑。爰
    審酌被告前因施用毒品犯行，甫經觀察、勒戒及強制戒治，於停止戒治之保護管
    束期間，猶故態復萌，再施用第一、二級毒品不輟，無視於毒品對於自身健康之
    戕害及國家對於杜絕毒品犯罪之禁令，惡性非輕，然被告犯後尚知悔悟，本之施
    用毒品者均有相當程度之成癮性及心理依賴性，其犯罪心態與一般刑事犯罪之本
    質並不相同，容應以「病人」之角度為考量，並側重適當之醫學治療及心理矯治
    為宜，且被告經施以長時間之強制戒治，固屬保安處分之一種，然既與其所應受
    之刑罰，同係限制人身自由，揆諸比例原則，量刑不宜過重等一切情狀，各量處
    如主文所示之刑，並定其應執行之刑，以示懲儆。扣案之海洛因一包（含包裝重
    Ｏ．二六公克、淨重Ｏ．Ｏ三公克）、安非他命一包（重Ｏ．二公克）分別係第
    一、二級毒品，爰依毒品危害防制條例第十八條第一項前段規定，宣告沒收銷燬
    之；玻璃管一支為被告所有，供施用第二級毒品安非他命所用之物，業據被告供
    陳在卷，爰依刑法第三十八條第一項第二款規定，宣告沒收。
據上論斷，應依刑事訴訟法第二百九十九條第一項前段，毒品危害防制條例第十條第
一項、第二項、第十八條第一項前段、第二十條第三項，刑法十一條前段、第五十六
條、第五十一條第五款、第四十七條、第三十八條第一項第二款，判決如主文。
中      華      民      國    八十九    年      三      月    二十八    日
                                      法  官  陳  得  利
右正本證明與原本無異。
如不服本判決，應於判決送達後十日內向本院提出上訴狀，上訴於臺灣高等法院臺中
分院（須附繕本）。
                                      書記官
中      華      民      國    八十九    年      三      月    二十八    日
附錄本案論罪科刑法條全文︰
毒品危害防制條例第十條
施用第一級毒品者，處六月以上五年以下有期徒刑。
施用第二級毒品者，處三年以下有期徒刑。


司法院資訊處製作；財團法人民間司法改革基金會備份。
